Minutes et répertoires du notaire Antoine BOBUSSE, 5 septembre 1676 - 2 octobre 1710 (étude XVIII)
Archives nationales
- Minutes de Antoine BOBUSSE, 4 décembre 1675 - 1710; MC/ET/XVIII/346 - MC/ET/XVIII/458
  - Minutes. 1709, mai - 1709, août, mai 1709 - août 1709; MC/ET/XVIII/444
    - MICHÉ Architecte Rue du Murier § Devis et marché de maçonnerie pour la construction d'une maison tout les plans sont de .., 11 mai 1709; MC/ET/XVIII/444
    - HOUSSIN (Ignace) Maçon Rue Saint Victor § Inventaire après décès de .., 17 mai 1709; MC/ET/XVIII/444
      inventaire; Houssin, Ignace
    - Devis et marché de charpenterie pour la construction d'un bâtiment sis rue Honoré-Chevalier au faubourg Saint-Germain., 22 mai 1709; MC/ET/XVIII/444
    - LEDOT (François), Maître peintre, quai Pelletier § Procuration rapportée -, 7 juillet 1709; MC/ET/XVIII/444
      procuration; Ledot, François
  - Minutes. 1709, septembre - 1709, décembre, septembre 1709 - décembre 1709; MC/ET/XVIII/445
    - STRACK (Zacharie) Maître menuisier en ébène Paroisse Saint-Etienne Du Mont § Testament .., 13 octobre 1709; MC/ET/XVIII/445
      testament; Strack, Zacharie
    - BOUTEILLE (Daniel) Tapissier Hôtel d'Harcourt § Procuration .., 26 octobre 1709; MC/ET/XVIII/445
    - MICHÉ (Jacques) Architecte Rue du Murier § Bail d'une maison par .., 11 novembre 1709; MC/ET/XVIII/445
    - DELISLE (Jacques) Maître menuisier Enclos du Temple § Bail d'une maison à .., 11 novembre 1709; MC/ET/XVIII/445
      bail; Delisle, Jacques
    - JOLIVET (Pierre) Maçon; Rue Polineau § Bail d'une maison par .., 11 novembre 1709; MC/ET/XVIII/445
      bail; Jolivet, Pierre
    - GRIVEAU (Pierre) Maître fondeur Rue de la Ferronnerie § Vente de maison .., 13 novembre 1709; MC/ET/XVIII/445
      acte de vente; Griveau, Pierre
    - GUIBOUST (Gabriel) Maître menuisier; Rue du Bac § Bail par .., 16 décembre 1709; MC/ET/XVIII/445
      bail; Guiboust, Gabriel
    - GUIGNARD (Louis) Ebéniste Grande rue du faubourg Saint-Antoine § Vente .., 17 décembre 1709; MC/ET/XVIII/445
      acte de vente; Guignard, Louis
  - Minutes. 1710, janvier - 1710, juin, janvier 1710 - juin 1710; MC/ET/XVIII/446
    - Renonciation à la succession de Guillaume Vallet, dessinateur et graveur ordinaire du roi, par Jérôme Vallet, son fils, graveur du roi, demeurant rue Saint-Jacques., 16 janvier 1710; MC/ET/XVIII/446
      partage; Saint-Jacques (rue); Vallet, Guillaume; Vallet, Jérôme (1667-17..); dessinateur; graveur; graveur
    - Vallet (Barthelemy) sculpteur grande rue du fg. Saint-Antoine § Renonciation à la succession du père de .., 16 janvier 1710; MC/ET/XVIII/446
      Vallet, Barthelemy
    - Miché (Jacques) architecte juré expert entrepreneur de bâtiments du Roi; rue du Murier § bail par .., 3 février 1710; MC/ET/XVIII/446
    - Daubet (Gilles) serrurier rue Mouffetard § bail à -, 3 février 1710; MC/ET/XVIII/446
      bail; Daubet, Gilles
    - Deparis (Jean), marchand orfèvre, quai des Orfèvres § Bail à rente, 14 février 1710; MC/ET/XVIII/446
      bail; Deparis, Jean
    - Miché (Jacques) architecte juré expert du Roi rue du Murier § Mainlevée et Compte et transport - même date, 20 février 1710; MC/ET/XVIII/446
    - relieur libraire (apprentissage) § Contrat pour 7 ans, entre Marguerite Baudry, veuve Antoine Delaunet, libraire relieur, avec Bernard Bernache, libraire relieur, au profit d'Antoine Delaunet, âgé de 12 ans, fils d'Antoine. Nourri, logé, blanchi. S.d.d., 3 mars 1710; MC/ET/XVIII/446
    - Bernache (Bernard) libraire relieur rue des Sept Voies § apprentissage, 3 mars 1710; MC/ET/XVIII/446
      contrat d'apprentissage; Bernache, Bernard
    - Miché (Jacques) architecte expert juré du Roi rue du Murier § obligation, 16 mars 1710; MC/ET/XVIII/446
    - Prevost (Jacques) maître serrurier; rue Saint-Jacques § Consentement, 18 mars 1710; MC/ET/XVIII/446
      Prevost, Jacques
    - Testament de Marie Anne Poulet, femme délaissée de Claude Thierry, maître à danser., 26 mars 1710; MC/ET/XVIII/446
      testament; Thierry, Claude; Poulet, Marie Anne; enseignant; danseur
    - Davilla (François) maître doreur rue Saint-Louis près le Palais § Vente par la veuve de .., 26 mars 1710; MC/ET/XVIII/446
      acte de vente; Davilla, François
    - Inventaire après décès d'Antoine I Belot, notaire au Châtelet de Paris, demeurant rue des Arcis., 3 mai 1710; MC/ET/XVIII/446
      Notaires des XVIe-XVIIIe siècles (4153 actes), par Claire Béchu, Catherine Grodecki, Marie-Antoinette Fleury, Madeleine Jurgens, Marie-Françoise Limon-Bonnet, Pierre-Yves Louis, Xenia Pamfilova, Isabelle Pebay, v. 1950, 1986-1994 (fichier papier entièrement dématérialisé; voir contexte dans le Plan d’orientation général - Notaires de Paris, guides thématiques du Minutier).
      inventaire après décès; Arcis (rue des); Belot, Antoine I; notaire
    - Inventaire après décès de la femme de Jacques Estienne, marchand libraire, rue Saint-Jacques (fonds de son commerce)., 6 mai 1710; MC/ET/XVIII/446
      Libraires et métiers du livre, XVIIe-XVIIIe siècles (165 actes), par Claire Béchu, 1986-1996 (fichier papier entièrement dématérialisé; voir contexte dans le Plan d’orientation général - Notaires de Paris, guides thématiques du Minutier).
      inventaire après décès; Saint-Jacques (rue); Estienne, Jacques; libraire
    - Miché (Jacques) architecte expert du Roi et de bâtiments; rue du Murier § Devis et marché (réparations), 31 mai 1710; MC/ET/XVIII/446
    - Miché (Jacques) architecte expert juré du Roi rue du Murier § obligation, 31 mai 1710; MC/ET/XVIII/446
    - Dans le cadre d'un partage Nicolas Delespine, architecte du roi expert, bourgeois de Paris, en estime la valeur., 17 juin 1710; MC/ET/XVIII/446
      Delespine, Nicolas (16..-1728); architecte
    - Chaudière (François), marchand orfèvre, place Maubert § Bail à .., 22 juin 1710; MC/ET/XVIII/446
      bail; Chaudière, François
  - Minutes. 1710, juillet - 1710, 2 octobre, juillet 1710 - 2 octobre 1710; MC/ET/XVIII/447
    - PREVOST (Jacques) Maître Serrurier; Rue Saint Jacques § Quittance .., 8 juillet 1710; MC/ET/XVIII/447
      quittance; Prevost, Jacques
    - LALANDE (André) Maçon Montreuil § Quittances .. 2 actes, 21 août 1710; MC/ET/XVIII/447
      quittance; Lalande, André
    - MAISTRIER (Antoine), Peintre, Rue du Petit Pont § Transport de rente .., 4 septembre 1710; MC/ET/XVIII/447
      transport de droits; Maistrier, Antoine
    - Inventaire après décès de Marie Anne Poulet, femme délaissée de Claude Thierry, maître à danser., 17 septembre 1710; MC/ET/XVIII/447
      inventaire après décès; Thierry, Claude; Poulet, Marie Anne; enseignant; danseur
  - Minutes concernant l'abbaye Sainte-Geneviève (terrier) et d'autres clients. 1677, mars - 1710, mars 1677 - 1710; MC/ET/XVIII/448; Document détérioré.
    Déclaration à terrier, de cens et autres en matière féodale.
    Actes concernant particulièrement l'abbaye de Sainte-Geneviève-du-Mont. 1677, mars, 1678, 1680-1710.
    terrier
    - Terrier de l'abbaye Sainte-Geneviève., 2 mars 1677 - 1682; MC/ET/XVIII/448
      Actes jusqu'au 31 décembre1682.
      déclaration; Sainte-Geneviève (abbaye)
  - Minutes concernant l'abbaye Sainte-Geneviève (terrier) et d'autres clients. 1683 - 1710, MC/ET/XVIII/449; Document détérioré.
    Actes concernant particulièrement l'abbaye de Sainte-Geneviève-du-Mont.
  - Minutes concernant l'ordre hospitalier du Saint-Esprit et de Sainte-Marthe (actes de soumission, état de titres). 1688, 28 décembre - 1696, 4 juillet, 28 décembre 1688 - 4 juillet 1696; MC/ET/XVIII/450
    'Acte capitulative..' a la fin 'Extrat des titres'Ordre du Saint-Esprit de Jérusalem, dit de Montpellier et de Sainte-Marthe. Actes de soumission au Roi, etc. à la fin: état de titres et papiers concernant l'ordre.
    déclaration; titre de propriété
    - 'Acte de submission au Roy de l'ordre des hospitaliers du Saint-Esprit de Monpellier et de Sainte-Marthe, par Charles Hue', à la fin: état de titres et papiers concernant l'ordre, 29 décembre 1688 - 4 juillet 1696; MC/ET/XVIII/450
      Actes à la suites jusqu'au 4 juillet 1696 ' Extrait des titres'
      déclaration féodale; Hue, Charles
  - Minutes (constitutions de rentes publiques). 1700, 5 mai - 1700, 7 mai, 5 mai 1700 - 7 mai 1700; MC/ET/XVIII/451
    Édit de décembre 1699, 2 400 000 livres sur les aides et gabelles.
    constitution de rente
    - BERNACHE (Jean) Relieur de livre Rue d'Ecosse § Constitution de rente., 7 mai 1700; MC/ET/XVIII/451
      constitution de rente; Bernache, Jean
  - Minutes (constitutions de rentes publiques). 1700, janvier - 1700, février, janvier 1700 - février 1700; MC/ET/XVIII/452
    Édit de novembre et décembre 1699, 2 et 3 millions sur les aides et gabelles, dossier n° 1 à 80.
    - Constitution de rente de André Raison, organiste de l'Abbaye Sainte-Geneviève, rue Saint-Jacques., 26 février 1700; MC/ET/XVIII/452
      constitution de rente; Saint-Jacques (rue); Sainte-Geneviève (abbaye); musicien
    - MICHÉ (Jacques) Architecte entrepreneur de bâtiments Rue du Murier § Constitution de rente - 2 actes, 26 février 1700; MC/ET/XVIII/452
      constitution de rente; Miché, Jacques
    - LEFEBVRE (François), Peintre, Place Maubert § Constitution de rente -, 26 février 1700; MC/ET/XVIII/452
      constitution de rente; Lefebvre, François
    - BERNACHE (Bernard) Libraire relieur Rue des Sept voyes § Constitution de rente ..; 3 actes, 26 février 1700; MC/ET/XVIII/452
  - Minutes (constitutions de rentes publiques). 1700, février - 1700, 11 avril, février 1700 - 11 avril 1700; MC/ET/XVIII/453
    1700, février à avril: édit de novembre et décembre 1699, 2 et 3 millions sur les aides et gabelles, dossiers n° 81 à 135.
    1700, mars à 11 avril: édit de novembre et décembre 1699, 2 et 3 millions sur les aides et gabelles, dossiers n° 1 à 37.
    - Constitution de rente de Gillet Bertrand, ordinaire de ma musique du roi. Versailles., 1er mars 1700; MC/ET/XVIII/453
      constitution de rente; Versailles (Yvelines); musicien
    - Constitution de rente de Mathieu Edhé, faiseur d'instruments., 1er mars 1700; MC/ET/XVIII/453
      constitution de rente; facteur d'instruments de musique
    - HOUSSET (Jacques) Sculpteur Rue des 3 portes § Constitution de rente, 1er mars 1700; MC/ET/XVIII/453
      constitution de rente; Housset, Jacques
    - LEFEBVRE (François), Peintre, Place Maubert § Constitution de rente, 1er mars 1700; MC/ET/XVIII/453
  - Minutes (constitutions de rentes publiques). 1700, 3 avril - 1700, 14 avril, 3 avril 1700 - 14 avril 1700; MC/ET/XVIII/454
    1700, avril: édit de novembre et décembre 1699, 2 et 3 millions sur les aides et gabelles, actes du 3 avril n° 38 à 111, acte unique du 5 avril, actes du 14 avril, n° 1 à 17.
    - Constitution de rente au profit de Claude Bertin, sculpteur ordinaire du roi, demeurant à Versailles., 3 avril 1700; MC/ET/XVIII/454
      constitution de rente; Versailles (Yvelines); Bertin, Claude; sculpteur
    - Lefebure (François), maître peintre, place Maubert § Constitution, 3 avril 1700; MC/ET/XVIII/454
      constitution de rente; Lefebure, François
    - Audry (Antoine), marchand orfèvre à Paris § Constitution au profit de la veuve de .., 3 avril 1700; MC/ET/XVIII/454
      constitution de rente; Audry, Antoine
    - Miché (Jacques) architecte juré entrepreneur de bâtiments rue du Murier § Constitution, 14 avril 1700; MC/ET/XVIII/454
    - Levesque (Paul), marchand orfèvre, rue d'Orléans § Constitution 2 actes à la même date, 23 juillet 1700; MC/ET/XVIII/454
    - Maucler de la Gastine (Henri Nicolas), peintre, rue Saint-Jacques § Constitution, 20 août 1700; MC/ET/XVIII/454
      constitution de rente; Maucler de la Gastine, Henri Nicolas
  - Minutes (constitutions de rentes publiques). 1700, 19 mai - 1701, 19 mai 1700 - 1701; MC/ET/XVIII/455/A
    Édit de décembre 1699, et janvier 1700, 400 000 livres sur les postes, octobre 1700, 1700, 19 mai à 1701, 850 000 livres sur les aides et gabelles.
    Ancienne(s) cote(s):
    ET/XVIII/455
    - Constitution de rente au profit de Pierre Cailleteau, architecte des bâtiments du roi, demeurant à Versailles., 28 mai 1700; MC/ET/XVIII/455/A
      constitution de rente; Versailles (Yvelines); Cailleteau dit Lassurance, Pierre (1655-1724); architecte
    - Dumas (Jacques) architecte à Paris § Constitution au profit de la veuve de .., 24 janvier 1701; MC/ET/XVIII/455/A
      Dumas, Jacques
    - Ficquet (François) maître sculpteur rue Montagne Sainte-Geneviève § Constitution, 24 janvier 1701; MC/ET/XVIII/455/A
      constitution de rente; Ficquet, François
    - Trois constitutions de rente au profit de Pierre Lambert, architecte contrôleur des bâtiments du roi, demeurant à Versailles., 10 février 1701; MC/ET/XVIII/455/A
      constitution de rente; Versailles (Yvelines); Lambert, Pierre; architecte; contrôleur général des bâtiments (Ancien Régime)
    - Constitution de rente au profit de Nicolas Berja, maître sculpteur, demeurant au boulevard de la porte Saint-Jacques., 29 avril 1701; MC/ET/XVIII/455/A
      constitution de rente; Saint-Jacques (porte); Berja, Nicolas (1662-1753); sculpteur
    - Lange (Jean-Baptiste Eloi), marchand orfèvre, rue des Gravilliers § Constitution, 29 avril 1701; MC/ET/XVIII/455/A
  - Minutes (constitutions de rentes publiques). 1702 - 1703, MC/ET/XVIII/455/B
    Loterie du 11 mai 1700.
    Édit d'octobre 1700, 850 000 livres sur les aides et gabelles.
    Édit de mars 1701, 1 million sur aides, gabelles et grosses fermes.
    Édit de juin 1702, 1 million sur les aides, gabelles et grosses fermes.
    Édit de décembre 1702, et juin 1703, 800 000 livres sur les aides et gabelles.
    Édit de septembre 1703, 1 million sur les aides et gabelles.
    ET/XVIII/455 bis
    - Champeau (Jean) maître horloger à Paris § Constitution au profit de la veuve de .., 30 octobre 1702; MC/ET/XVIII/455/B
      constitution de rente; Champeau, Jean
    - Bernoche (Bernard) maître relieur de livres rue des Sept Voies § Constitution, 21 novembre 1702; MC/ET/XVIII/455/B
      constitution de rente; Bernoche, Bernard
  - Brevets. 1677, 17 avril - 1710, 30 septembre, 17 avril 1677 - 30 septembre 1710; MC/ET/XVIII/455/C
    Brevets grossoyés.
    ET/XVIII/455 ter
    brevet notarié
    - Droust (Florentin) marchand d'estampes rue Guillaume § obligation rapportée (brevet), 23 avril 1704; MC/ET/XVIII/455/C
      obligation; Droust, Florentin
    - Petit (Robert) marchand d'estampes rue Galande § obligation rapportée (brevet; vente d'estampes), 23 avril 1704; MC/ET/XVIII/455/C
      acte de vente; obligation; Petit, Robert
    - Mousnier (Nicolas) maître serrurier rue Saint-Victor § brevet d'obligation rapporté, 27 avril 1705; MC/ET/XVIII/455/C
      obligation; Mousnier, Nicolas
    - Duru (Jean François) Serrurier rue des Prêcheurs § brevet grossoyé, 15 septembre 1707; MC/ET/XVIII/455/C
      Duru, Jean François
    - Meunier (Jacques) maître serrurier rue des Prêcheurs § brevet grossoyé, 15 septembre 1707; MC/ET/XVIII/455/C
      Meunier, Jacques
    - Cafin (Denis) serrurier rue de l'Echarpe § brevet d'obligation rapporté., 14 avril 1708; MC/ET/XVIII/455/C
      obligation; Cafin, Denis
    - Benoist (Louis) architecte rue Neuve des Filles-Dieux § brevet d'obligation rapporté, 15 mars 1709; MC/ET/XVIII/455/C
      obligation; Benoist, Louis
    - Miché (Jacques) architecte juré expert du Roi rue du Murier § brevet d'obligation rapporté, 19 avril 1709; MC/ET/XVIII/455/C
  - Expéditions. 1677 - 1694, MC/ET/XVIII/456
    Manque(s) constaté(s) dans cet article:
    Les années 1678, 1687,1689,1689,1691 à 1693 manquent.
    PBexpéditions, plus un acte de Philippe Périer 31 mai 1644.
    copie authentique
  - Expéditions. 1681 - 1699, MC/ET/XVIII/457
    Les années 1683, 1686 et 1690 manquent.
  - Expéditions. 1681 - 1699, MC/ET/XVIII/458; Document détérioré.
    Voir aussi MC/ET/XVIII/98, MC/ET/XVIII/103, MC/ET/XVIII/104, MC/ET/XVIII/344.
    - Chaudron (Denis) sieur de Ruelle, marchand joaillier; rue Saint-Louis § quittance; (expédition), 28 juillet 1703; MC/ET/XVIII/458
      quittance; Chaudron, Denis
    - Yon (Vincent) marchand joaillier rue de l'Arbre Sec § quittance (expédition), 22 mars 1708; MC/ET/XVIII/458
    - Bachelier (Pierre François) tapissier à l'Hôpital Général § quittance, 7 septembre 1708; MC/ET/XVIII/458
      quittance; Bachelier, Pierre François
    - Vallée (Vincent), maître menuisier, rue Gaillon § Vente, 1er mars 1720; MC/ET/XVIII/458
- Répertoire(s) de Antoine BOBUSSE, 1581 - 1794; MC/RE/XVIII/8 - MC/RE/XVIII/24/A
  - Répertoire. 1676, 5 septembre - 1710, 18 septembre, 5 septembre 1676 - 18 septembre 1710; MC/RE/XVIII/8
    Informations concernant le classement et la cotation:
    Le niveau inférieur de description, quand il existe, correspond aux mentions d'actes contenues dans le répertoire. Parmi celles-ci, certaines peuvent y être décrites, de manière plus ou moins détaillée. Pour consulter l'acte proprement dit, il convient de rechercher la cote au niveau des articles (registre ou liasse) des minutes du notaire (cote de type 'MC/ET').
  - Etat sommaire des archives de l'étude. 1581 - 1794, MC/RE/XVIII/24/A
    État du 'chartrier': état des répertoires, des liasses et des dossiers de clients de l'étude depuis 1581, pour les notaires Jean I Charles, Jacques II Charles, Christophe Chalon, Louis Henri Vincent, Antoine Bobusse, Etienne Regnault, Jacques Miller, Jean Nicolas Giard, Nicolas Cartier, Jean Le Chanteur, daté d'après 1794, début d'exercice de Gauldrée-Boileau.
    RE/XVIII/24